【裁判字號】    95,訴,1973
【裁判日期】    950731
【裁判案由】    毒品危害防制條例
【裁判全文】
臺灣臺中地方法院刑事判決              95年度訴字第1973號
公  訴  人  臺灣臺中地方法院檢察署檢察官
被      告  甲○○
                      號
上列被告因違反毒品危害防制條例案件，經檢察官提起公訴（九
十五年度毒偵字第二五二九號），嗣經本院合議庭裁定由受命法
官獨任行簡式審判程序，本院判決如下：
    主    文
甲○○連續施用第一級毒品，累犯，處有期徒刑拾月，扣案之第
一級毒品海洛因壹包（淨重零點玖陸公克，空包裝重零點貳陸公
克）沒收銷燬之，扣案之注射針筒伍支、藥鏟支，均沒收；又
連續施用第二級毒品，累犯，處有期徒刑伍月。應執行有期徒刑
壹年壹月，扣案之第一級毒品海洛因壹包（淨重零點玖陸公克，
空包裝重零點貳陸公克）沒收銷燬之，扣案之注射針筒伍支、藥
鏟支，均沒收。
    犯罪事實及理由
一、本案犯罪事實、證據及應適用之法條，除起訴書犯罪事實欄
    第一段第七行之「自九十五年一月間某日起」，應更正為「
    自九十四年年底某日起」；第九行、第十行之「住處等地，
    連續施用第一級毒品海洛因多次」，應更正為「住處、臺中
    縣大里市○○○街二八號二樓友人住處等地，以注射針筒注
    射之方式，連續施用第一級毒品海洛因多次」；第十行、第
    十一行之「另於九十五年五月三十日十五時十分許回溯九十
    六小時內某時，在不詳處所，施用第二級毒品安非他命一次
    」，應更正為「另基於施用第二級毒品甲基安非他命之概括
    犯意，先後於九十五年四月二十四日上午某時許，在臺中縣
    大里市○○路八五二巷六弄十六號住處、九十五年五月二十
    六日晚上十一時許，在臺中縣大里市○○路一０號三之五友
    人劉鉦鉀住處，以將第二級毒品甲基安非他命置於吸食器內
    用用火燒烤，再吸用所產生之煙氣之方式，連續吸用第二級
    毒品甲基安非他命二次。」；第十一行至第十四行之「嗣為
    警於九十五年五月三十日十五時十分許，在臺中縣大里市○
    ○路一四０號三樓之五號搜索查獲，並扣得第一級毒品海洛
    因一包（毛重一．二公克）、使用過之注射針筒四支、藥鏟
    三支等物」，應更正為「嗣於九十五年四月二十五日凌晨零
    時三十分許，在臺中縣大里市○○○街二八號二樓友人住處
    為警查獲，並扣得其所有供施用海洛因用之注射針筒一支；
    復於九十五年五月三十日十五時十分許，在臺中縣大里市○
    ○路一四０號三樓之五號為警搜索查獲，並扣得第一級毒品
    海洛因一包（淨重０．九六公克，空包裝重０．二六公克）
    」；證據並所犯法條欄第二段第二行之「被告先後多次施用
    毒品海洛因犯行」，應更正為「被告先後多次施用毒品海洛
    因、先後二次施用毒品甲基安非他命犯行」；第十二行之「
    注射針筒四支」，應更正為「注射針筒五支」外，其餘引用
    附件檢察官起訴書之記載，且前開事實業據被告甲○○於本
    院審理時坦承不諱。被告自九十四年年底某日起至九十五年
    一月間某日止之施用海洛因犯行，及於九十五年四月二十六
    日之施用安非他命犯行，雖未據起訴，惟與其前開已起訴部
    分，有連續犯之裁判上一罪關係，為起訴效力所及，自應併
    予審理。
二、被告行為後，刑法業於民國九十四年一月七日修正，同年二
    月二日公布，於九十五年七月一日施行。按行為後法律有變
    更者，適用行為時之法律，但行為後之法律有利於行為人者
    ，適用最有利於行為人之法律，修正後即現行刑法第二條第
    一項定有明文，又按比較新舊法，應就罪刑有關之共犯、未
    遂犯、想像競合犯、牽連犯、連續犯、結合犯，以及累犯加
    重、自首減輕暨其他法定加減原因（如身分加減）與加減例
    等一切情形，綜其全部罪刑之結果而為比較，此有最高法院
    九十五年五月二十三日第八次刑庭會議決議第一、（四）則
    可資參照：
（一）被告行為後，刑法第五十六條連續犯之規定，業已於九十
      五年七月一日施行，被告前揭施用海洛因、甲基安非他命
      之犯行在前開法律修正公布前，是其行為後新法業已刪除
      連續犯之規定，此刪除雖非犯罪構成要件之變更，但顯已
      影響行為人刑罰之法律效果，自屬法律有變更，依新法第
      二條第一項之規定，比較新、舊法結果，仍應適用較有利
      於被告之行為時法律即舊法論以連續犯（最高法院九十五
      年第八次刑事庭會議決議參照）。
（二）修正前刑法第五十一條規定：「數罪併罰，分別宣告其罪
      之刑，依左列各款定其應執行者：」，其中第五款規定：
      「宣告多數有期徒刑者，於各刑中之最長期以上，各刑合
      併之刑期以下，定其刑期。但不得逾二十年。」修正後刑
      法第五十一條第五款規定：「宣告多數有期徒刑者，於各
      刑中之最長期以上，各刑合併之刑期以下，定其刑期。但
      不得逾三十年。」比較結果，修正後刑法並非較有利於行
      為人，依刑法第二條第一項前段之規定，仍應依修正前刑
      法，定其應執行之刑。
（三）被告於五年以內再故意犯本件有期徒刑以上之罪，不論依
      修正前之刑法第四十七條，或修正後之刑法第四十七條第
      一項之規定，均構成累犯，對被告而言並無有利或不利之
      情形，自不生新舊法比較之問題，應逕依修正前之刑法第
      四十七條，論以累犯，並加重其刑，併予敘明。
（四）綜合上述各條文修正前、後之比較，揆諸前揭最高法院決
      議及修正後刑法第二條第一項規定之「從舊從輕」原則，
      本案應適用被告行為時之法律，即修正前刑法之相關規定
      予以論處。
三、據上論斷，應依刑事訴訟法第二百七十三條之一第一項、第
    二百九十九條第一項前段、第三百十條之二、第四百五十四
    條第二項，毒品危害防制條例第十條第一項、第二項、第十
    八條第一項前段，刑法第十一條、第二條第一項、（修正前
    ）第五十六條、（修正前）第四十七條、（修正前）第五十
    一條第五款、第三十八條第一項第二款，判決如主文。
中    華    民    國    95    年    7     月    31    日
                  刑事第十四庭  法  官  黃渙文
上正本證明與原本無異。
如不服本判決，應於送達後十日內向本院提出上訴狀（須附繕本
），上訴於臺灣高等法院臺中分院。
中    華    民    國    95    年    7     月    31    日
                                書記官  紀俊源
附錄本案論罪科刑法條全文
毒品危害防制條例第十條：
施用第一級毒品者，處六月以上五年以下有期徒刑。
施用第二級毒品者，處三年以下有期徒刑。
附件：


司法院資訊處製作；財團法人民間司法改革基金會備份。
